【裁判字號】    88,易,731
【裁判日期】    890127
【裁判案由】    竊盜等
【裁判全文】
臺灣花蓮地方法院刑事判決                          八十八年度易字第七三一號
    公  訴  人  臺灣花蓮地方法院檢察署檢察官
    被      告  甲○○
右列被告因竊盜案件，經檢察官提起公訴（八十八年度偵字第三０六０號），及移送
併辦（八十八年度偵字第三六八六、四一０四號），本院判決如左：
    主  文
甲○○連續攜帶凶器，結夥三人以上竊盜，累犯，處有期徒刑壹年。
扣案之釣錢工具肆支、扳手貳支均沒收。
    事  實
一、甲○○曾因違反麻醉藥品管理條例等案件，經本院裁定更定其應執行刑有期徒刑
    四年八月確定，甫於民國八十八年四月二日執行完畢，猶未知悔改，(1)仍與吳繼
    弘基於意圖為自己不法所有之概括犯意聯絡，於同年六月上旬某日晚上八時許，
    持客觀上得作為凶器使用之螺絲起子、扳手等物（業已丟棄滅失），在花蓮縣新
    城鄉嘉新村嘉新二二九號林皆得所經營之雜貨店內，竊取該店中電動玩具機台內
    之十元硬幣約新台幣（下同）六千元，得手後正欲離去之際為店東發現，即將贓
    物棄置後逃逸。(2)復夥與乙○○（業經審結）、李馬龍、彭鈺雄、吳繼弘（以上
    三人均另案審理中）共五人，於同年七月二十六日晚上十一時許，相偕至花蓮縣
    吉安鄉○○村○○○街六十九號「惡姐的店」卡拉０Ｋ店內飲酒，嗣分由乙○○
    、彭鈺雄至別桌引開老闆吳國祥之注意，吳繼弘、李馬龍及甲○○三人則持客觀
    上足以作為凶器使用之拔釘器、瑞士刀等工具（已丟棄滅失），撬取店中點唱機
    內之拾元硬幣約一萬六、七千元後朋分花用。(3)隨後又與乙○○於同年八月五日
    晚上八時許，相偕至花蓮縣花蓮市國福里國福六十二之四號丙○○所經營之檳榔
    攤內，佯裝欲打電動玩具機臺，由乙○○把風，甲○○持其自製之釣錢工具四支
    及其所有客觀上得作為凶器使用之扳手二支下手行竊，開啟該機臺之儲錢箱，共
    同竊得現金二千餘元，惟隨即於同晚十一時許，在花蓮縣吉安鄉勝安村勝安宮旁
    為警循線查獲，並扣得其所有之釣錢工具四支、扳手二支。
二、案經花蓮縣警察局吉安分局移送臺灣花蓮地方法院檢察署檢察官偵查起訴及併案
    審理。
    理  由
一、右開三件竊盜事實，業據被告甲○○於警訊及偵、審中坦承不諱，核與共同被告
    乙○○、李馬龍等人坦承之竊盜情節相符，並據被害人林皆得、吳國祥及丙○○
    於警訊時指訴失竊情節綦詳，而已發還被害人丙○○之硬幣，亦製有贓物領據乙
    紙（金額僅六百三十元，餘款未經查獲）在卷，而於第二件竊案並有現場照片四
    幀附卷足參，此外並有被告毛中華所有用供行竊之工具釣錢工具四支及扳手二支
    扣案可稽。本件事證已臻明確，被告犯行殊堪認定，應予依法論科。
二、核被告所為，係犯刑法第三百二十一條第一項第三款（(1)(3)竊行部分）、第三百
    二十一條第一項第三、四款（(2)竊行部分）之加重竊盜罪，公訴人於起訴此部分
    認被告僅成立刑法第三百二十條第一項之普通竊盜罪，起訴法條容有疏誤，應予
    變更。又被告於上開犯行，與其他共同被告間有犯意之聯絡及行為之分擔，皆應
    論以共同正犯。又其先後多次竊盜犯行，時間緊接，犯罪基本構成要件相同，顯
    係基於概括犯意反覆為之，為連續犯，應依刑法第五十六條規定論以一罪（刑法
    第三百二十一條第一項第三、四款之罪）並加重其刑。再查被告曾因違反麻醉藥
    品管理條例等案件，經本院裁定更定其應執行刑有期徒刑四年八月確定，甫於八
    十八年四月二日執行完畢，有臺灣花蓮地方法院檢察署刑案資料查註紀錄表乙份
    在卷可稽，其於有期徒刑執行完畢後五年以內，再犯本件有期徒刑以上之罪，為
    累犯，應依刑法第四十七條之規定，遞加重其刑。復查公訴人移送併案之被告(1)
    (2)犯行部分，與前揭有罪部分具有連續犯之關係，屬裁判上一罪，自為起訴效力
    所及，本院自得併予審理，附此說明。爰審酌被告前科累累，素行非佳，出獄不
    久便又再度犯案，顯示未能從錯誤中記取教訓而改過向上，且其年輕力壯卻不思
    正當工作，妄想以非法手段不勞而獲，觀念偏差，實不宜輕處，並斟酌被告犯罪
    後坦承全部犯行，尚知錯誤等一切情狀，量處如主文所示之刑，以示懲儆。
三、扣案之釣錢工具四支、扳手二支，為被告所有且係供犯罪所用之物，業據其自承
    在卷，爰併依法宣告沒收。
據上論結，應依刑事訴訟法第二百九十九條第一項前段、第三百條，刑法第三百二十
一條第一項第三款、第四款、第二十八條、第五十六條、第四十七條、第三十八條第
一項第二款，判決如主文。
本案經檢察官鄭培麗到庭執行職務。
中      華      民      國    八  十  九    年    一    月    二十七    日
                              臺灣花蓮地方法院刑事庭
                                  法  官  張  健  河
右正本證明與原本無異。
如對本判決不服，應於送達後十日內，向本院提出上訴狀。（應抄附繕本）告訴人或
被害人如對於本判決不服者，應具備理由請求檢察官上訴，其上訴期間之計算係以檢
察官收受判決正本之日期為準。
                                  法院書記官
中      華      民      國    八  十  九    年    一    月    二十七    日
附錄本件論罪科刑法條全文：
刑法第三百二十一條第一項第三款、第四款
犯竊盜罪而有左列情形之一者，處六月以上五年以下有期徒刑：
一、於夜間侵入住宅或有人居住之建築物、船艦或隱匿其內而犯之者。
二、毀越門扇、牆垣或其他安全設備而犯之者。
三、攜帶兇器而犯之者。
四、結夥三人以上而犯之者。
五、乘火災、水災或其他災害之際而犯之者。
六、在車站或埠頭而犯之者。
前項之未遂犯罰之。


司法院資訊處製作；財團法人民間司法改革基金會備份。
